# 政府回购安置房

提问人：审计 何小白 时间：2023-04-07 00:56:13
背景：某乡政府与下属房地产开发企业A公司 2005 年签订安置房回购协议，由A公司进行安置房建设，建设后由乡政府回购，回购价暂定 3000 元/平米，现安置房均已交付，安置房工程未进行竣工决算，因乡政府未确定最终回购价，工程无结算，A公司未结转收入与成本；
疑问：回购价虽未最终敲定，是否应将 3000 元/平米作为最佳估计数，同时按照账面实际发生支出，对应结转收入与成本？

回答人：chenyiwei
1、在原准则下，交易价格未确定是不可以确认收入的（原准则第四条规定的销售商品收入确认的条件之一是“收入的金额能够可靠地计量”）。但在新收入准则下，因为商品控制权已经转移，故应确认收入（收入确认时点为移交房屋时），收入金额按可变对价原则予以合理估计。
2、该A公司在转为执行新收入准则时，应根据新旧衔接的相关规定，基于新准则首次执行日（例如2021.1.1）可获得的信息，对交易价格进行合理、谨慎的估计，并确保遵循“极可能不会发生重大转回”的条件。当初合同约定的价格可能并不是对可变对价的最佳估计。如果无法合理估计，但可以确定成本均可收回的，则可以按实际成本暂估收入，毛利为零（即新准则首次执行日对留存收益的影响为零），后续实际确定结算价格后再对收入进行调整（调整首次执行日后的收入）。